【裁判字號】    97,簡上,173
【裁判日期】    970331
【裁判案由】    竊盜
【裁判全文】
臺灣桃園地方法院刑事判決             97年度簡上字第173號
上  訴  人
即  被  告  乙○○
上列上訴人即被告因竊盜案件，不服本院簡易庭96年度壢簡字第
1571號，中華民國96年12月29日第一審判決（聲請簡易處刑案號
：臺灣桃園地方法院檢察署96年度偵字第12212 號），提起上訴
，本院合議庭為第二審判決如下：
    主  文
上訴駁回。
    事  實
一、乙○○意圖為自己不法之所有，於民國96年5 月5 日上午11
    時30分許，在桃園縣平鎮市北富里北勢18號旁菜園工寮內，
    竊取甲○○所有之不鏽鋼鋼罩1 個，得手後正欲離去之際，
    為在菜園中工作之鍾騰次發現通知甲○○及報警，嗣為警當
    場查獲，並扣得該不鏽鋼鋼罩1 個。
二、案經桃園縣政府警察局平鎮分局報請臺灣桃園地方法院檢察
    署檢察官聲請簡易判決處刑。
    理  由
壹、程序部分：
    按被告以外之人於審判外之言詞或書面陳述，除法律有規定
    者外，不得作為證據，刑事訴訟法第159 條第1 項固定有明
    文。惟被告以外之人於審判外之陳述，雖不符同法第159 條
    之1 至之4 之規定，而經當事人於審判程序同意作為證據，
    法院審酌該言詞陳述或書面陳述作成時之情況，認為適當者
    ，亦得為證據；當事人、代理人或辯護人於法院調查證據時
    ，知有第159 條第1 項不得為證據之情形，而未於言詞辯論
    終結前聲明異議者，視為有前項之同意，此亦據同法第159
    條之5 規定甚明。查本件被告、檢察官於本院準備程序中均
    未就證據能力提出爭執，且迄於言詞辯論終結前，亦未就本
    院所調查之證據主張有刑事訴訟法第159 條第1 項不得為證
    據之情形，應認均已同意得作為本案之證據。從而，下述之
    證據資料縱有屬傳聞證據，且不符刑事訴訟法第159 條之1
    至之4 之規定者，經本院審酌各該證據資料作成時之一切客
    觀情況，認無不適當之情事，均認有證據能力。
貳、實體部分：
一、訊據被告乙○○固不否認當時身穿草綠色雨衣，而現場只有
    伊1 人穿著草綠色雨衣，且為警查獲時，在田邊小水溝洗手
    時，該不鏽鋼鋼罩在其身旁等情，惟矢口否認有何竊盜犯行
    ，辯稱：當時伊是該處幼稚園園遊會，伊要離開時，所以去
    水溝那邊洗手腳，我叔叔鍾騰次就說我偷東西云云。然查：
  (一)被告於前揭時、地徒手竊取上開不鏽鋼鋼罩，為警當場查獲
    等事實，業據證人即被害人甲○○於警詢、偵查中證述：當
    時是鍾騰次發現我的不鏽鋼鋼罩被偷，我就報警處理，警察
    到時當場查獲被告，而該鋼罩已為被告搬離工寮約100 公尺
    ，查獲當時被告是穿著雨衣在小水溝旁洗手，鋼罩是放在旁
    邊等語（見偵查卷第13頁至第14頁、第35頁至第36頁）；證
    人鍾騰次於警詢、偵查中證述：我在96年5 月5 日上午11時
    許，在桃園縣平鎮市北富里1 鄰北勢18號旁菜園工作時，看
    到1 個身穿草綠色雨衣的人扛著1 個不鏽鋼鋼罩準備要離去
    ，因為甲○○放在菜園的東西常常失竊，所以我想應該是竊
    嫌，我不敢驚動竊嫌，就趕快去找甲○○，後來警察來時在
    現場查獲的被告，就是當時穿草綠色雨衣扛著不鏽鋼鋼罩的
    人等語明確（見偵查卷第15頁至第18頁、第35頁），此外，
    並有贓物認領保管單、現場照片在卷可證，是被告於前揭時
    地竊取不鏽鋼鋼罩之事實，堪以認定，被告前揭所辯，顯係
    事後飾卸之詞，要難採信。
  (二)綜上所述，本案事證明確，被告犯行堪以認定，應依法論科
    。
二、核被告所為，係犯刑法第320 條第1 項之竊盜罪。原審以被
    告上揭罪證明確，適用刑法第320 條第1 項、第41條第1 項
    前段，刑法施行法第1 條之1 ，並審酌被告犯罪手段、犯罪
    所生危害、竊取之財物之價值、犯後態度、其前於民國95年
    間因竊盜案件，於95年12月29日經本院以95年度壢簡字第24
    29號判處拘役30日，如易科罰金以1000元折算1 日，於96年
    2 月5 日確定，而於96年6 月29日因拘役執行完畢出監，竟
    在該案判決確定後，不知檢點，再犯本案，顯見其素行非佳
    等一切情狀，量處被告有期徒刑3 月，並諭知易科罰金之折
    算標準，以示懲儆，其認事用法均無不合，量刑亦屬妥適，
    應予維持。被告仍執陳詞否認犯行，要無可採，其提起本件
    上訴，指摘原判決不當，為無理由，應予駁回。
據上論斷，應依刑事訴訟法第455 條之1 第1 項、第3 項、第36
8 條，判決如主文。
本案經檢察官林安紜到庭執行職務。
中    華    民    國    97    年    3     月    31    日
                  刑事第一庭  審判長法  官  曾淑華
                                    法  官  鄭吉雄
                                    法  官  朱美璘
以上正本證明與原本無異
不得上訴
                                    書記官  谷貞豫
中    華    民    國    97    年    4     月    2     日
附錄本件論罪科刑法條：
中華民國刑法第320條
意圖為自己或第三人不法之所有，而竊取他人之動產者，為竊盜
罪，處五年以下有期徒刑、拘役或五百元以下罰金。
意圖為自己或第三人不法之利益，而竊佔他人之不動產者，依前
項之規定處斷。
前二項之未遂犯罰之。


司法院資訊處製作；財團法人民間司法改革基金會備份。
